臺灣臺中地方法院交通事件裁定　　　　　　　　　　九十三年度交聲字第四二九號
　　原處分機關　交通部公路總局台中區監理所
　　異議人即
　　受處分人　　林建成
　　　　　　　　即甲○○○○材.
右列受處分人因違反道路交通管理處罰條例案件，對於交通部公路總局台中區監理所
九十三年五月十八日所為之裁決（中監違字第裁六○─ＺＣ0000000、Ｇ00
000000、ＧＣ0000000、ＧＣ0000000、Ｇ00000000、
ＧＣ0000000、ＧＢ0000000、ＧＢ0000000、Ｈ000000
00、Ｈ00000000、ＪＢ0000000號裁決書），聲明異議，本院裁定
如左：
    主  文
異議駁回。
    理  由
一、原處分機關略以：本案係國道公路警察局第三隊、台中市警察局、台中縣警察局
    及南投縣警察局埔里分局分別以第ＺＣ0000000、Ｇ00000000、
    ＧＣ0000000、ＧＣ0000000、Ｇ00000000、ＧＣ000
    0000、ＧＢ0000000、ＧＢ0000000、Ｈ00000000、
    Ｈ00000000、ＪＢ0000000號舉發通知單逕行舉發受處分人所有
    之車號７Ｑ─４２５９號自小客車有如附表所列之違規行為，受處分人皆未於應
    到案日期前提出申訴，該所遂於九十三年五月十八日以中監違字第裁六○─ＺＣ
    0000000、Ｇ00000000、ＧＣ0000000、ＧＣ00000
    00、Ｇ00000000、ＧＣ0000000、ＧＢ0000000、ＧＢ
    0000000、Ｈ00000000、Ｈ00000000、ＪＢ00000
    00號裁決書，裁處罰鍰共新台幣二萬三千四百元，逾期則依裁決書處罰主文規
    定裁處，於法並無不合等語。
二、本件異議人即受處分人則以：建姿公司已於九十一年十二月三十一日歇業（附歇
    業證明影本），故皆未收到舉發通知單，爰聲明異議云云。
三、按汽車行駛於高速公路或設站管制之道路，而不遵守管制規定者，處罰鍰新台幣
    三千元以上、六千元以下罰鍰；汽車駕駛人行車速度超過規定之最高時速者，處
    新台幣一千二百元以上二千四百元以下罰鍰；汽車駕駛人在禁止臨時停車處所停
    車者或在設有禁止停車標誌、標線之處所停車者或不緊靠道路右側者，處新台幣
    六百元以上一千二百元以下罰鍰；汽車駕駛人爭道行駛有任意駛出邊線，或任意
    跨越兩條車道行駛者，處新台幣六百元以上一千八百元以下罰鍰，道路交通管理
    處罰條例第三十三條第一項、第四十條第一項、第五十六條第一項、第四項、第
    六項及第四十五條第一項第十二款分別定有明文。又同條例第八十五條第三項規
    定：「本條例關於車輛駕駛人之處罰，如應歸責於車輛所有人者，處罰車輛所有
    人」，且主管機關內政部、交通部所共同訂定發布之「違反道路交通管理事件統
    一裁罰標準及處理細則」第二十四條亦規定：「逕行舉發違反道路交通管理事件
    ，經汽車所有人依通知單之應到案日期前到案，並告知違規駕駛人姓名、身分證
    統一編號及住址者，處罰機關應即另行通知違規駕駛人到案依法處理；逾應到案
    日期，處罰機關應依本條例第八十五條第三項規定處罰該汽車所有人」。再按對
    於當事人之送達，應為送達之處所不明者，行政機關得依申請准為公示送達，如
    無人為公示送達之申請者，行政機關為避免行政程序遲延，認有必要時，得依職
    權命為公示送達，亦分別為行政程序法第七十八條第一項第一款、第二項所明定
    。
三、經查：受處分人對於前揭舉發通知單所載之違規事實固不否認，並有第ＺＣ00
    00000、Ｇ00000000、ＧＣ0000000、ＧＣ0000000
    、Ｇ00000000、ＧＣ0000000、ＧＢ0000000、ＧＢ00
    00000、Ｈ00000000、Ｈ00000000、ＪＢ0000000
    號舉發通知單及採證相片十一幀等在卷可稽，而該舉發通知單並經原舉發機關以
    郵局掛號方式郵寄至受處分人甲○○○○材行之登記地址「台中縣霧峰鄉○○村
    ○○路一九六號」，皆因無法送達而退回，原舉發機關遂依法辦理公示送達等情
    ，有內政部警政署國道公路警察局第三警察隊九十二年十二月十九日公警國三交
    字第０９２０００１１３３０號公告暨告發單退件移送清冊、台中市警察局九十
    二年七月二十九日中市警交字第０９２００１３４２６２號暨單退公示註記移送
    表、台中市警察局第五分局九十三年二月十八日中分五交字第０９３００１２０
    ９號暨單退公示註記移送表、台中市警察局第四分局九十二年十月十六日中分四
    警交字第０９２００１１１８４號公告暨單退公示註記移送表、台中市警察局第
    四分局九十二年十月三十一日中分四警交字第０９２００１１９６１號公告暨單
    退公示註記移送表、台中市警察局第二分局九十三年一月八日中分二交第０９２
    ０００５７５７號函暨單退公示註記移送表、台中市警察局第三分局九十一年十
    二日二日中分三交字第０９１１１０５９３２２號公告暨單退公示註記移送表、
    台中縣警察局清水分局九十一年十二日二十三日清警交字第０９１０２５９３８
    ００號公告暨單退公示註記移送表及南投縣政府警察局埔里分局公告九十二年三
    月二十五日投埔警交字第０９２００００８０７號公告暨單退公示註記移送表等
    附卷可查，雖受處分人辯稱：公司已於九十一年十二月三十一日歇業云云，惟據
    卷附台中縣政府府授衛藥字第０９３０００８８７６號公告，受處分人甲○○○
    ○材行係於九十三年三月二日始經台中縣衛生局依規定註銷相關證照，是九十三
    年三月二日以後應以該公司之負責人之住所為送達，然本件原舉發機關送達時受
    處分人僅為歇業況態，且未向監理單位辦理變更通訊地址，故原舉發機關依受處
    分人之登記所在地為送達，並無違誤。從而，受處分人所有之車號７Ｑ─４２５
    ９號自小客車既有前揭違規行為，且舉發單已依受處分人之法定地址寄送，在無
    法送達而退件後，原舉發單位亦已依法辦理公示送達，已生送達之效力。原處分
    機關本於上開舉發通知單，在未有繳交罰鍰紀錄下據以裁罰，於法並無不合，本
    件異議為無理由，應予駁回。
四、據上論斷，應依道路交通管理處罰條例第八十七條第二項、道路交通案件處理辦
    法第十九條，裁定如主文。
中      華      民      國    九十三    年      八      月    二十六    日
                                        臺灣臺中地方法院交通法庭
                                            法  官  王  靜  秋
右正本證明與原本無異。
如不服本裁定應於送達後五日內向本院提出抗告狀。
                                            書記官
中      華      民      國    九十三    年    八      月   二十七       日
附表：
┌─────────┬───────────────┬──────────
│違規單號          │違規時間、地點、證據          │
├─────────┼───────────────┼──────────
│ＺＣ0000000│九十二年十一月十七日十三時二十│速限一００公里時速一
│                  │三分、國道一號一五八公里北向、│五公里超速十五公里
│                  │採證相片一幀                  │
├─────────┼───────────────┼──────────
│Ｇ00000000│九十二年四月十二日九時五十九分│行車限速五０公里，經
│                  │、台中市○○○路○段、採證相片│時速７９公里，超速２
│                  │一幀                          │公里滿２０公里以上
├─────────┼───────────────┼──────────
│ＧＣ0000000│九十二年二月十日十二時十六分、│不緊靠道路右側違規停
│                  │文心路四段三三三號、採證相片一│
│                  │幀                            │
├─────────┼───────────────┼──────────
│ＧＣ0000000│九十一年十二月十四日十五時五分│任意駛出邊線
│                  │、文心南路近三民西路處、採證相│
│                  │片一幀                        │
├─────────┼───────────────┼──────────
│Ｇ00000000│九十一年五月十五日十二時三十六│行車限速５０公里，經
│                  │分、台中市○○路、寧夏路口處、│時速７９公里，超速２
│                  │採證相片二幀                  │公里，滿２０公里以上
├─────────┼───────────────┼──────────
│ＧＣ0000000│九十一年九月三日十一時四十六分│不依順行方向停車
│                  │、東興路二段一八六號前、採證相│
│                  │片一幀                        │
├─────────┼───────────────┼──────────
│ＧＢ0000000│九十一年八月二十二日十時五十五│禁止停車處停車
│                  │分、台中市○○路１００２１、採│
│                  │證相片一幀                    │
├─────────┼───────────────┼──────────
│ＧＢ0000000│九十一年八月十四日十四時三十九│於禁止停車之處所停車
│                  │分、台中市○○路、採證相片一幀│
├─────────┼───────────────┼──────────
│Ｈ00000000│九十一年七月十四日十四時三十四│經雷達測速器測速後，
│                  │分、台六三線南下十二點七公里  │速９０公里，速限７０
│                  │                              │里，超過２０公里
├─────────┼───────────────┼──────────
│Ｈ00000000│九十一年七月四日十七時二十分、│在顯有妨礙他車通行之
│                  │沙田路、採證相片一幀          │所停車者（駕駛不在座
├─────────┼───────────────┼──────────
│ＪＢ0000000│九十一年十月五日十六時十分、台│經電腦雷達自動照相測
│                  │十四線四十公里處、採證相片一幀│器所設照片顯示，行速
│                  │                              │８公里，限速６０公里
│                  │                              │速２８公里
└─────────┴───────────────┴──────────
